【裁判字號】    94,上重訴,56
【裁判日期】    950427
【裁判案由】    毒品危害防制條例
【裁判全文】
臺灣高等法院臺中分院刑事判決        94年度上重訴字第56號
上  訴  人
即  被  告  丙○○
                     (
選任辯護人  吳榮昌律師
上列上訴人因毒品危害防制條例案件，不服臺灣南投地方法院94
年度訴字第213號中華民國94年11月8日第一審判決（起訴案號：
臺灣南投地方法院檢察署94年度偵字第 716號），提起上訴，本
院判決如下：
    主  文
原判決撤銷。
丙○○連續販賣第一級毒品，處有期徒刑拾年。扣案海洛因合
計淨重陸點玖玖公克、海洛因殘渣袋玖個沒收銷燬之；外包裝袋
貳拾玖個、空分裝袋參包、塑膠藥鏟參支、電子磅秤壹個均沒收
；扣案已發還之MOTORALA手機（手機門號：0000000000號）、MO
BILE手機（手機門號：0000000000號）各壹支均沒收之，如全部
或一部不能沒收時，追徵其價額或以其財產抵償之；販賣毒品所
得新台幣貳萬肆仟元沒收之，如全部或一部不能沒收時，以其財
產抵償之。
    事  實
一、丙○○基於意圖販賣第一級毒品海洛因以牟利之概括犯意，
    以其使用之0000000000號、0000000000號行動電話為聯絡工
    具，連續自民國（下同）94年1月初某日起至94年2月17日下
    午 2時止，於附表一編號(一)至(九)所示之時間、地點，以附表
    一編號(一)至(九)所示之交易方式、次數、金額，連續販賣第一
    級毒品海洛因予謝信熹、林瑞吉、韓文邦、甲○○、余明達
    、李聰杰、許世京、陳鴻昱、蕭健宏（於警詢時冒名蕭凱閔
    ，偽造文書部份業經法院判判處有期徒刑6月確定）等9人，
    合計得款新臺幣（下同）2萬4千元。嗣於94年2月17日19 時
    許，在南投縣南投市○○路新豐國小前，為警盤查並自其身
    上查扣海洛因29包合計淨重6.99公克（外包裝袋29個）、海
    洛因殘渣袋9個，及其所有供販毒所用之空分裝袋3包、塑膠
    藥鏟3支、電子磅秤1個、MOTORALA手機（手機門號：000000
     0000號）、MOBILE手機（手機門號：0000000000號）各1支
    （該 2支手機嗣於丙○○另案施用毒品案件中未予沒收而發
    還）。丙○○為警查獲後，同日20時許迄翌日（即18日）11
    時許，林瑞吉、韓文邦、甲○○、余明達、李聰杰、許世京
    、陳鴻昱、蕭健宏仍先後撥打丙○○之電話欲交易毒品、謝
    信熹亦撥打丙○○之電話欲返還前次交易毒品積欠之金錢（
    時間、聯絡方式、約定地點等如附表二所示），分別為警捕
    獲而循線查悉上情。
二、案經南投縣政府警察局中興分局報告臺灣南投地方法院檢察
    署檢察官偵查起訴。
    理  由
一、按被告以外之人於檢察事務官、司法警察官或司法警察調查
    中所為之陳述，與審判中不符時，其先前之陳述具有較可信
    之特別情況，且為證明犯罪事實存否所必要者，得為證據，
    刑事訴訟法第159條之2定有明文。查證人謝信熹、林瑞吉、
    韓文邦、余明達、李聰杰、許世京、陳鴻昱、蕭健宏、甲○
    ○於警訊之指證，固屬審判外之陳述。但查：
  (一)上開 9名證人於原審法院及本院審理時雖否認有向被告丙○
    ○購買毒品海洛因，證人謝信熹結證稱是與被告各出 5百元
    ，由被告去買毒品回來一起施用云云（參原審94年 7月13日
    審判筆錄）；證人林瑞吉結證稱與其交易毒品的人換來換去
    ，幾次都不一樣，沒有看過被告云云（參原審同上審判筆錄
    ），韓文邦結證稱交易毒品過程沒有看過被告，3、4次都不
    一樣的人拿給我（參原審同上審判筆錄）；余明達結證稱係
    向名間鄉叫做「阿仁」買的云云（參原審94年 6月15日審判
    筆錄）；李聰杰結證稱是向「（音）進堂」買毒品，並非被
    告云云（參原審94年 7月13日審判筆錄）；許世京結證稱94
    年 2月10日（大年初二）是其友人「阿草」載其至彰南路某
    國小，由阿草下去向不知名的人接觸買毒品，並不知道對方
    是誰云云（參原審94年 6月15日審判筆錄）；陳鴻昱結證稱
    是與被告各出5百元一起買毒品云云（參原審94年6月15日審
    判筆錄）；蕭健宏結證稱沒有向被告購買毒品云云（參原審
    94年10月25日審判筆錄），甲○○證稱係友人綽號阿明之人
    介紹向人買的，但交毒品的人不是被告云云（參本院95年 4
    月13日審判筆錄），均核與該 9名證人於警訊時指證向被告
    購買毒品海洛因等情不符。
  (二)而證人謝信熹、林瑞吉、韓文邦、余明達、李聰杰、許世京
    、陳鴻昱、蕭健宏、甲○○均於被告丙○○94年 2月17日19
    時許經警逮補後，均撥打被告行動電話與被告聯繫，並於附
    表二所示之時、地為警查獲等情，均據證人謝信熹、林瑞吉
    、韓文邦、余明達、李聰杰、許世京、陳鴻昱、蕭健宏、甲
    ○○於警詢時陳明在卷。審酌上開情節，及證人謝信熹、林
    瑞吉、韓文邦、余明達、李聰杰、許世京、陳鴻昱、蕭健宏
    、甲○○經警查獲後，在警局時係分開詢問，此有各該 9人
    之警詢筆錄可稽，串証可能性極低，且於警詢之供述較接近
    案發時間，記憶較為清晰，且均又明確指證如何與被告聯繫
    購買毒品，憑信性較高；佐以上開 9名證人均有與被告之行
    動電話通聯之紀錄（詳後述），認上開 9名證人警詢之指證
    具有較可信之特別情況，且為證明犯罪被告事實存否所必要
    者，揆之首揭規定，均得作為證據；合先敘明。
二、訊據上訴人即被告丙○○（下稱被告）矢口否認有何販賣第
    一級毒品海洛因之犯行，其於原審中辯稱：可能係謝信熹等
    9 人向伊要毒品未果，遂出言抹黑，而扣案電話非伊所有，
    謝信熹等人於警詢及偵查中之證述與通聯紀錄不相符合，且
    謝信熹等人係遭警方以「釣魚」方式逮捕，難以作為證明伊
    販賣毒品之證據；又扣案物係供伊施用毒品之用，亦經法院
    確定判決認定無訛，上開扣案物自不得為歧異之認定而認係
    伊販賣第一級毒品之物云云。於本院審理中辯稱：扣案毒品
    係伊自己吸食用的，查獲之 2支行動電話之前伊曾借予他人
    使用，迄92月27日始歸還，伊並未販賣毒品云云。
三、查扣案之MOTORALA手機（手機門號：0000000000）、MOBILE
    手機（手機門號：0000000000）各 1支，被告固於94年10月
    25日原審審理時及本院審理時否認係其所有，亦非其所使用
    ，及辯稱警詢時毒癮發作，頭暈暈聽不清楚警察講什麼云云
    ，惟亦自承在警方查獲後一個多月，就沒有毒癮發作之症狀
    ，神智比較清楚，則被告遭查獲時上開 2行動電話既為其所
    攜帶，且均為被告所有，業據被告於原審法院94年 9月28日
    審理時坦認無訛，是可認扣案之上開手機確為被告所有無誤
    ，其事後翻異顯係卸責之詞，難以採信。又證人謝信熹等 9
    人遭查獲之地點，依警詢筆錄雖有南投市軍功橋前七喜超商
    、南投市軍功橋前7-11便利商店之分，惟據查獲之員警簡鴻
    祥於原審法院審理時結證稱：我們約他們在軍功橋的7-11等
    語可知（參原審94年 7月13日審判筆錄），是本案證人所述
    之七喜超商即係7-11便利商店，併先敘明。
四、經查：
  (一)被告於本院準備程序時就右揭時地確有販賣海洛因予證人謝
    信熹、林瑞吉、韓文邦、余明達、李聰杰、許世京、陳鴻昱
    、蕭健宏、甲○○等事實業已坦承不諱，其並供認係為圖扣
    留部分毒品供己施用之利而販售海洛因等語明確（參本院95
    年2月24日、3月17日準備程序筆錄）。此外，復有被告於94
    年2月17日19時許，為警查扣之海洛因29包合計淨重 6.99公
    克（外裝袋29個）、海洛因殘渣袋9個、空分裝袋3包、塑膠
    藥鏟3支、電子磅秤1個、MOTORALA手機（手機門號：000000
     0000）、MOBILE手機（手機門號：0000000000）各1支扣案
    可資佐證，又該扣案白粉29包經送驗確係海洛因，亦有法務
    部調查局94年4月27日調科壹字第970002655號鑑定通知書存
    卷可佐（附原審卷一第130頁）。
  (二)被告販賣海洛因予證人謝信熹部分：
  1.證人謝信熹於94年 2月18日於警詢時陳稱：因當日深夜零時
    許要還以前所欠朋友「阿謀」買賣毒品的錢，在南投市軍功
    里七喜超商前為警查獲，請我至分局說明，用他的手機0000
    000000號連絡，在南投市○○路果菜市場附近向他購買，總
    共向他購買4、5次海洛因，每次 5百元，都是被告親自與我
    交易毒品等語，並當場指認無誤（參警卷第26頁至29頁）；
    又於偵查中結證稱：我是農曆1月2日有跟被告買，是在下午
    1、2點，我前後跟他買2次，2次相隔一星期左右，1月2日是
    第二次等語明確（參偵卷第36頁）；復於原審審理時證稱：
    我沒有手機，以前可能有用市內電話打過電話給被告，被告
    拿過2次海洛因給我，過年前後拿2次，每次都是 5百元，一
    次是拿到南陽路 426號店內，另一次應該是在彰南路果菜市
    場等語（參原審94年7月13日審判筆錄）。
  2.是依證人謝信熹前揭證述，就購買毒品海洛因之重要之點即
    於農曆1月2日（即94年 2月10日）及前一個星期左右，撥打
    被告使用之0000000000號行動電話，與之約定購買毒品海洛
    因，而購買地點係南投市○○路果菜市場附近，每次 5百元
    等情，前後證述一致；又被告0000000000號行動電話與證人
    謝信熹0000000000住處電話（參警卷第26頁）於94年2月6日
    有2次及同年月18日有零時2分22秒之通聯紀錄（外放），則
    謝信熹證稱同年2月10日即農曆1月2日前1星期左右確有撥打
    被告電話，向被告購買第一級毒品海洛因，尚非無據；又證
    人謝信熹於原審審理中雖稱係與被告共同購買毒品，惟遭被
    告否認，且謝信熹於警詢時係稱向被告「購買」，用語明確
    ，而非與被告「合買」，二者差異甚大，是謝信熹就此部分
    之證詞尚有疑義，又佐以上開通聯紀錄，足認證人謝信熹上
    開證述關於向被告購買毒品等語，足以採信。證人謝信熹於
    警詢時雖陳稱買4、5次，偵查中及審理中證稱買 2次，前後
    固有不一，依罪疑唯輕原則，應認被告販賣之次數為2次。
  (三)被告販賣海洛因予證人林瑞吉部分：
  1.證人林瑞吉於94年 2月17日警詢時陳稱：我於當日20時前往
    南投市軍功里七喜超商前要向綽號「阿祥」男子購買毒品海
    洛因時被警方埋伏查獲，請我至分局指證，「阿祥」是警方
    查獲之被告，我有時候用公共電話有時用我手機打被告手機
    0000000000，我共跟被告購買10次海洛因，每次1千元1小包
    ，最後3次是在16日上午10時在南投市○○路交易，金額1千
    元，今晚約 7點半約在軍功里七喜超商前交易，還沒交易即
    被警察埋伏帶回等語（參警卷第36頁、第37頁）；又於偵查
    中結證稱：最早是今年 1月初向被告買毒品，在南投市一所
    國小前面，最後一次是 2月17日被查到前一天下午，也是在
    那一所國小前面，前後跟被告買過10次左右等語（參偵卷第
    37頁）；復於原審審理時結證稱：有施用海洛因，當天就是
    打電話給我要去拿毒品的藥頭，對方接電話後要我去7-11拿
    毒品，到那邊就被警察抓了，每次買 1千元，約在南投，有
    國小，也有公園，用我自己手機0000000000打對方手機，我
    買過10次，但是有時候是透過朋友阿明去跟阿祥拿的，我直
    接買是3、4次等語（參原審94年7月13日審判筆錄）。
  2.是依證人林瑞吉前揭證述，就購買毒品海洛因之重要之點即
    94年1月初起至同年2月16日某時止，以其0000000000號手機
    或公共電話撥打被告之0000000000號行動電話，與之約定購
    買毒品海洛因，而購買地點係南投市某國小，每次 1千元，
    共買過10次， 2月17日20時許與被告約定在南投市軍功里購
    買毒品尚未交易即被查獲等情，前後證述一致；又證人林瑞
    吉之0000000000行動電話與被告之0000000000號行動電話，
    自94年 2月12日起至同年月17日止，有高達17次之通聯記錄
    （外放），足認證人林瑞吉上開證述向被告購買毒品海洛因
    等語，並非無據，且證人林瑞吉亦證稱另有以公共電話撥打
    被告上開手機號碼，自難以上開通聯無94年 2月12前之紀錄
    ，而認林瑞吉之證詞全無可採之處，而據為被告無罪之認定
    。
  3.證人林瑞吉於原審94年 7月13日審理時雖亦證稱：與我交易
    毒品的人換來換去，每次都不一樣，不記得有否包括在庭被
    告，沒見過在庭被告，不清楚阿祥是否就是被告云云，惟證
    人林瑞吉於警詢時、偵查中既已明確指認向其購買毒品者即
    為在庭被告，且當時距離案發時間較近、記憶當最為清晰，
    則其事後所為相異之陳述，顯係迴護被告之詞不足採信。
  (四)被告販賣海洛因予證人韓文邦部分：
  1.證人韓文邦於94年 2月18日警詢時陳稱：我於當日早上11時
    許持我所有手機0000000000行動電話打被告所有行動電話00
    00000000要向他買海洛因毒品，約在南投市○○路408號 7-
    11超商前交易，被警當場查獲，帶回刑事組接受詢問，我認
    識被告，向他買了約5次，每次5百元，當場交付，（當場指
    認）是被告無訛，最近於昨（17）日下午14時許在南投市中
    山公園注射海洛因，向被告買的等語（參警卷51頁）；於偵
    查中證稱：最早是在今年 1月向被告買，在南投市中山公園
    ，買1包5百元，最後1次是2月18日前一天白天，下午1、2點
    左右，在同一地點，也是買一包5百元，前後跟他買5次左右
    ，都是 5百元，都在同一地點等語（參偵卷第38、39頁）；
    復於原審審理中證稱：有吸食海洛因，從頭到尾都是用那支
    電話跟一位叫「黑仔」連絡，每一次都不一樣的人拿給我，
    用公共電話、警詢時所說的手機號碼打這支電話，每次都買
    5 百，在南投市中山公交易，交易過程沒見過被告，之前說
    買過 5次是忘記了，正確時間不曉得，查獲當天就是要買毒
    品才打那支電話等語（參原審94年7月13日審判筆錄）。
  2.是依證人韓文邦前揭證述，就購買毒品海洛因之重要之點即
    自94年1月間某日起至同年2月17日下午2時許止，以其00000
    00000號手機或公共電話撥打被告之 0000000000號行動電話
    ，與之約定購買毒品海洛因，而購買地點係南投市中山公園
    ，每次5百元，共買過 5次，2月18日上午11時許與被告約定
    在南投市○○路 408號7-11超商購買毒品尚未交易即被查獲
    等情，前後證述一致；又證人韓文邦之上揭行動電話與被告
    之0000000000號行動電話，自94年1月15日起至同年2月17日
    止，有高達 101次之通聯記錄（外放），足認證人韓文邦上
    開證述向被告購買毒品海洛因等語，並非無據，並佐以韓文
    邦於審理中證稱買毒品的次數不一定是打電話的次數，則依
    證人韓文邦之證述，則其附表一編號(三)向被告購買毒品之次
    數應為5次。
  3.證人韓文邦於原審94年 7月13日審理時雖亦證稱：與我交易
    毒品的人換來換去，每次都不一樣，沒見過在庭被告，警察
    要移送我法辦，警察說如果我指認被告筆錄做一做就可以回
    去了云云，惟證人韓文邦於警詢時、偵查中既已明確指認向
    其購買毒品者即為在庭被告，且當時距離案發時間較近、記
    憶當最為清晰；且警員係依法執行公權力之人員，又豈有無
    故要證人韓文邦指認被告之理，證人韓文邦所指顯屬無稽，
    從而證人韓文邦於審理中所為上開證詞，均係事後迴護圖卸
    被告刑責之詞，均無足取。
  (五)被告販賣海洛因予證人甲○○部分：
  1.證人甲○○於94年2月18日警詢時陳稱：我於18日深夜1點多
    2 點左右打電話找被告買毒品，約在南投市軍功里七喜超商
    前，被警查獲請我至分局查明，指認即係被告，我以我的手
    機0000000000或家裡電話0000000000連絡被告手機號碼0000
    000000、0000000000，有時約在南投市中山公園、南投市家
    樂福大買場附近，和南投市軍功里七喜超商前，共向被告購
    買3、4次海洛因，每次1千元，最後1次約2、3天前購買等語
    （參警卷第31至33頁）；復於偵查中證稱：第一次是今年過
    年前17、8天，在家樂福前，向被告買1包1千元，前後買3、
    4 次，最後一次忘記了，都是在家樂福大賣場附近，每次都
    買1千元等語（參偵卷第37頁）。
  2.是依證人甲○○前揭證述，就購買毒品海洛因之重要之點即
    自94年過年前17、8天即94年1月間某日起，以其0000000000
    0 號手機或家裡電話0000000000號撥打被告之0000000000、
    0000000000號行動電話，與之約定購買毒品海洛因，而購買
    地點係南投市家樂福賣場，每次1千元，共買過 3次，2月18
    日深夜1、2時許與被告約定在南投市軍功里七喜超商購買毒
    品尚未交易即被查獲等情，前後證述明確；又證人甲○○之
    上揭行動電話、住處電話與被告之0000000000號行動電話，
    自94年1月15日起至同年1月30日止，確有 5次之通聯記錄（
    外放），至於最後一次向被告買毒品，甲○○原於警詢稱係
    2 月18日查獲前2、3天，後於偵查中改稱忘記了，是其最後
    一次向被告買毒品究係何時仍有研求餘地，惟據上開通聯紀
    錄，仍足以認定證人甲○○上開證述向被告購買毒品海洛因
    等語，並非無據。而甲○○雖於警詢時及偵查中證述買3、4
    次，依罪疑唯輕原則，應認附表一編號(四)被告販賣之次數為
    3次。
  3.證人甲○○於本院審理時雖證稱：交毒品的不是被告云云，
    惟其於警詢時既已明確指認向其購買毒品者即為在庭被告，
    且當時距離案發時間較近、記憶當最為清晰，則其事後所為
    相異之陳述，顯係迴護被告之詞不足採信。
  (六)被告販賣海洛因予證人余明達部分：
  1.證人余明達於94年 2月17日警詢時陳稱：我於當日20時50分
    許在南投市軍功橋7-11便利商店前，要向綽號「黑仔」之人
    購買海洛因，被警方帶回偵訊，我都是以公共電話打給綽號
    黑仔之行動電話0000000000，向他購買海洛因，每次 5百元
    ，提出被告相片供我指認，確係綽號黑仔之男子，我認識他
    約 3個星期，前後向被告買過5、6次等語（參警卷第13至16
    頁）。依被告0000000000號行動電話與證人余明達00000000
    00號住處電話（參警卷第12頁），雖僅有94年2月13日2次及
    同年月16日 1次之通聯紀錄（外放），惟證人亦指出其係以
    公共電話撥打被告之行動電話，故尚難以無通聯記錄而認被
    告無販賣毒品之犯行。
  2.又證人余明達於原審審理時雖證稱：施用的毒品是向名間鄉
    叫做「阿仁」買的，惟其認識被告，警詢時指認被告係因警
    察恐嚇要將我直接移送，警察要我說是跟他拿的，2 月17日
    當天是要打電話告訴他有工作，七點多時用0000000000打給
    被告0000000000之電話，之後再用公共電話打0000000000給
    被告云云。惟經提示被告上開電話之通聯紀錄，94年 2月17
    日並無電話號碼0000000000與0000000000行動電話撥接之紀
    錄，余明達遂改稱是94年 2月16日18時51分20秒打的，17日
    都是打公共電話，其前後證述不一，已有可疑；又向名間鄉
    「阿仁」每次買 5百，至少買了半年左右，為其所是認，然
    余明達竟不記得阿仁之電話，亦與常理有違；而余明達自承
    認識被告十幾年，又稱不知道被告電話，後又改稱之前就有
    被告電話，則其言詞閃爍、避重就輕、矛盾不斷；且警員係
    依法執行公權力之人員，又豈有無故要證人余明達指認被告
    之理，從而證人余明達於審理中所為上開證詞，均係事後迴
    護圖卸被告刑責之詞，無足可取。
  3.由上，證人余明達警詢時之陳述始為可採，其雖陳稱有向被
    告買過5、6次，然依罪疑唯輕之原則可認，證人余明達於附
    表一編號(五)係於94年1月下旬起，向被告購買海洛因5次，每
    次5百元。
  (七)被告販賣海洛因予證人李聰杰部分：
  1.證人李聰杰於94年 2月17日警詢時陳稱：我於本日21時30分
    許前往南投市軍功里七喜超商前將要向不詳姓名男子購買毒
    品海洛因時，被埋伏警方查獲，請我至分局指證，我不知道
    是不是被告，我以自己0000000000打0000000000，共購買 2
    次海洛因，第一次約10天前，在南投市○○路果菜市場附近
    交易，以 2千元買一包，第二次是今晚21時許打手機聯絡，
    約定今晚在軍功里七喜超商前交易，還沒交易即被警察埋伏
    查獲帶回等語（參警卷第23至25頁）。又依被告與李聰杰上
    開電話之通聯記錄（外放），於94年 2月13日13時25分38秒
    、同日時31分01秒有通聯，是李聰杰所稱「約10天前」應係
    94年2月13日。
  2.證人李聰杰於偵查中雖結證稱：我不認識被告，我是透過綽
    號「進同」的朋友留被告的電話給我，但是我還沒有跟他買
    ，也沒有打過電話，確實是打進同留下的那一支電話跟他買
    的，就是我在警察局說的那一支電話云云（參偵卷36頁）；
    復於原審審理中結證稱：施用海洛因的來源是向「（音）進
    堂」拿的，不記得進堂手機號碼，我的手機號碼是00000000
    00或 278，沒見過被告，我都是找進堂問電話，我不知道藥
    頭的電話，0000000000是進堂告訴我的號碼，並不是進堂的
    號碼，只撥過這個號碼1次云云（參原審94年7月13日審判筆
    錄）。惟依李聰杰上開行動電話與被告0000000000行動電話
    之通聯記錄，李聰杰於94年1月5日起至同年 2月17日止，有
    多達11次之通聯，與證人李聰杰所證述沒有打過被告電話或
    只撥過 1次，顯不相符；又證人李聰杰於提示上開通聯紀錄
    後，始改稱不知道、有將電話借給別人云云，其翻異之詞更
    係迴護被告，故其所為上開證詞，無足憑採。
  (八)被告販賣海洛因予證人許世京部分：
  1.證人許世京於94年 2月18日警詢時陳稱：我於同年月17日22
    時許在南投市軍功橋前7-11便利商店，因要向綽號謀仔購買
    海洛因，被警方查獲帶回偵訊，我上一次施用之毒品海洛因
    是於94年2月9日晚上20時許，在綽號謀仔之男子住家附近向
    他購買，每次購買0.3公克，價格5百元，警方提出被告之相
    片供我指認，被告確實就是謀仔，我認識被告約 3個月，打
    被告0000000000電話和他連絡，前後向被告買過3、4次等語
    （參警卷第18至21頁）；又於偵查中結證稱：第一次是今年
    大年初二晚上8時左右，在彰南路彰南國小前，向被告買5百
    元，買1包，我只有跟他買一次等語（參偵卷35頁）。
  2.證人許世京於原審審理中雖證稱：有施用海洛因，大年初二
    是綽號阿草的朋友載我去彰南路國小，阿草下車跟不知名的
    人接觸買毒品，不知道對方是誰，1、2月間只有拿過海洛因
    一次，平時與被告沒有往來， 2月17日當天是阿草告訴我被
    告0000000000號行動電話，看能不能向被告要一點海洛因，
    當天是用我的手機0000000000或0000000000號打給被告，只
    有打過一次電話給被告，家中電話為0000000000， 2月10日
    是阿草沒有電話，借我的電話打給被告，就是打電話要買毒
    品云云（參原審94年 6月15日審判筆錄）；惟依被告上揭電
    話與證人許世京之0000000000、0000000000、0000000000號
    電話之通聯紀錄（外放），被告與證人許世京自93年11月15
    日起至94年 2月17日止共有高達19通之通聯，足認許世京於
    警詢時及偵查中證述向被告購買毒品等語尚非無稽，亦可證
    許世京所證述平常與被告沒有往來、只有在94年 2月17日打
    過一次電話給被告並非事實，且阿草之電話為何，證人許世
    京又稱「忘記了」，則是否真有其人亦有可疑，是審理中之
    證述難以採信，警詢及偵查中之證述較為可採。
  3.而依上開通聯紀錄，在94年 2月10日雖無被告與證人許世京
    之通聯紀錄，惟94年2月12日20許有2次之通聯以觀，證人許
    世京亦於原審審理時證稱：（ 2月10日為何沒有你的通聯紀
    錄？）我忘記了，那天我有喝酒，不曉得是用公共電話或是
    我的電話等語，被告亦否認當日有接到許世京之電話以觀，
    應為許世京記憶錯誤，應為許世京於94年 2月12日20時許向
    被告購買毒品海洛因始為正確，而購買之次數許世京於警詢
    時陳稱3、4次，於偵查中證稱僅 1次，則依罪疑唯輕之原則
    ， 1次有利於被告，故證人許世京於附表一編號(七)向被告購
    買海洛因之時、地、次數，應為94年 2月12日某時，在彰南
    路彰南國小前、以5百元購買1次。
  (九)被告販賣海洛因予證人陳鴻昱部分：
  1.證人陳鴻昱於94年 2月18日警詢時陳稱：當日我因要向綽號
    阿謀購買毒品，約在南投市軍功橋7-11超商前，被埋伏警方
    查獲，請我至分局查明，我不知道他真實姓名，聯絡電話00
    00000000，（是否為警方提供相片上之丙○○？）是他沒錯
    ，是用我的手機0000000000聯絡他的手機號碼，都約在南投
    市軍功橋7-11便利商店前購買，向他買過1次海洛因，以5百
    元購得，今天要向他購買時，即為警方查獲，我於 2月16日
    及今天共 2次，都是警方提供相片資料上之被告親自與我交
    易毒品等語（參警卷45至48頁）；又於偵查中證稱：最早是
    今年過年後，還沒元宵之前，在南投市軍功橋一家超商前，
    向被告買1包5百元，是18日被查到前2、3天，我前後只跟他
    買過那 1次，18日那一天還沒買到，就被警察查到等語（參
    偵卷第38頁）。又證人陳鴻昱雖於原審審理中改口證稱係與
    被告各出5百元購買毒品（參原審94年6月15日審判筆錄）云
    云，除與警詢及偵查中之證述不符外，亦遭被告否認，稱陳
    鴻昱曾經找其要一起合資買毒品，遭其拒絕，請陳鴻昱找別
    人等語，是其審理中之證述難以憑採。
  2.又核之證人陳鴻昱與被告上開行動電話通聯，94年 2月13日
    至同年月17日有13次之通聯紀錄（外放），且94年 2月16日
    確有 2次撥接紀錄，是證人陳鴻昱警詢及偵查中證述向被告
    購買毒品等語，並非無據，可認陳鴻昱確有於94年 2月16日
    某時，在南投市軍功橋7-11便利商店前購買海洛因，以 5百
    元買一包，及同年月18日還沒交易完成就被查獲之事實。
  3.再證人陳鴻昱之警訊筆錄雖未載明其是日遭警查獲時間，惟
    以其警訊筆錄制作時間為94年 2月18日12時13分、為警採尿
    時間為同日12時45分（見警卷第49頁），並參酌同案其餘 8
    名證人為警查獲後至制作筆錄及採尿時間之間隔概約 1小時
    許，則證人陳鴻昱為警查獲時間應係於同日上午11時許，併
    此敘明。
  (十)被告販賣海洛因予證人蕭健宏部分：
  1.按94年 2月18日蕭凱閔之警詢筆錄，因蕭凱閔於偵查中否認
    有至警局製作筆錄，筆錄上名字亦非其所簽，而將警詢筆錄
    上指紋送驗結果，係蕭健宏之指紋，有內政部警政署刑事警
    察局94年 4月26日刑紋字第0940063432號鑑驗書在卷可稽，
    又蕭健宏亦因本件偽造文書案件，經原審法院南投簡易庭以
    94年度投刑簡字第304號判決判處有期徒刑6月確定，亦有該
    判決存卷可佐，又蕭健宏於原審法院94年10月25日審理時，
    亦坦承警詢時係冒蕭凱閔之名應訊，是94年 2月18日係對蕭
    健宏製作之警詢筆錄，應先敘明。
  2.證人蕭健宏於94年 2月18日警詢時陳稱：我於本日上午10時
    許在南投市○○路 804號七喜超商前等待毒品交易時，被埋
    伏警方查獲，我是要購買一級毒品海洛因，等手機00000000
    00號之通話人（大仔）來交易，我是用公共電話與對方聯絡
    ，我總共購買3次，每次1千元，（是否向警方所提供資料上
    之被告購買？）是他沒錯，約2、3天購買1次1級毒品海洛因
    ，一次在南投市○○路店家附近、一次在南投市鄉燦坤
    公司附近、今天約在南投市○○路 804號附近七喜超商向他
    購買，每次都是 1千元，都是被告親自與我交易毒品等語（
    參警卷第40至43頁）。惟證人於審理時翻異前詞，改口證稱
    ：警察作筆錄時臉色不好，不認識被告，無向被告買過毒品
    ，是警察要我說跟被告買的，警詢筆錄內記載手機號碼，是
    我向朋友借的，號碼是警察拿給我看的，94年1、2月行動電
    話號碼忘記了，警察要求我指認被告，查獲當時我身上有一
    支朋友阿吉的行動電話，號碼忘記了，警詢筆錄上記載之電
    話0000000000是我哥哥蕭凱閔的電話云云（參94年10月25日
    審判筆錄）。由上可知，對於警詢筆錄上0000000000手機號
    碼為何人所有，先稱係朋友、後又稱係蕭凱閔，前後矛盾；
    且蕭健宏既向友人阿吉借用電話，豈有不知該電話號碼為何
    之理？又蕭健宏證稱係員警拿給其看的，惟據被告00000000
    00行動電話與0000000000行動電話通聯紀錄（外放），自94
    年2月9日起至94年 2月16日止，有高達27次之通聯紀錄，且
    警詢筆錄製作之日期為94年 2月18日，上開通聯紀錄係於94
    年 4月26日始調閱列印，有和信電訊股份有限公司回函附卷
    可證，則依蕭健宏於警詢時所稱，向被告買過 3次，每2、3
    天買一次，由此推知向被告購買之日約為94年 2月10日左右
    ，此與上開通聯紀錄大致相符，則警員何能如此湊巧其所提
    供予蕭健宏之號碼與蕭健宏警詢所稱之購買期間大致吻合？
    可見0000000000行動電話應為蕭健宏所持用，供以與被告聯
    絡購買毒品之用，是蕭健宏於審理時之證述顯係迴護被告之
    詞，應以警詢時之陳述始符真實而足採信，是應認附表一編
    號(九)蕭健宏有於94年2月間某日起，持0000000000 之行動電
    話撥打被告0000000000號行動電話，向被告購買毒品 2次，
    每次1千元。
五、雖證人謝信熹等 9人前揭所指證向被告購買第一級毒品海洛
    因之時間、地點、價格非盡一致，惟其等供述如何與被告聯
    繫購買毒品之重要之點尚稱完整，並非泛指被告有販賣第一
    級毒品海洛因而已，且均已指明以住家或行動電話、公共電
    話聯繫被告使用之0000000000、0000000000行動電話交易毒
    品，此亦有前開通聯紀錄可資相佐或用以佐證證人於審理中
    之證述顯不可採，其等復與被告無何仇恨且無金錢債務糾葛
    ，當無設詞誣攀被告之理；又證人謝信熹等 9人確染有施用
    第一級毒品海洛因之惡習，其等既染有施用毒品海洛因之惡
    習，自須向他人購買毒品以解毒癮；從而，其等供述向被告
    購買毒品海洛因施用，尚無悖於常理，證人謝信熹、林瑞吉
    、韓文邦、甲○○、余明達、李聰杰、許世京、陳鴻昱、蕭
    健宏於警詢之證述，謝信熹、林瑞吉、韓文邦、甲○○、許
    世京、陳鴻昱於偵查中所為之證述，符合常情及常理，應非
    編造，而足資採信。再證人余明達、林瑞吉、李聰杰、許世
    京、謝信熹、韓文邦、甲○○、陳鴻昱、蕭健宏經警採尿送
    驗結果，均呈嗎啡陽性反應，此有卷附南投縣政府警察局中
    興分局94年7月19 日投興警刑字第0940000751號函所附之真
    實姓名對照表 9紙、詮昕科技股份有限公司94年3月7日報告
    編號00000000、00000000、00000000、00000000、00000000
    、00000000、00000000、00000000、00000000號濫用藥物尿
    液檢驗報告可證，益足佐證上開證人或於警詢或偵查中所指
    證向被告購買毒品海洛因施用等情之真實性。再按刑事偵查
    技術上所謂之「釣魚」者，係指對於原已犯罪或具有犯罪故
    意之人，以設計引誘之方式，使其暴露犯罪事證，而加以逮
    捕或偵辦者而言；而所謂「陷害教唆」者，則指行為人原不
    具犯罪之故意，純因司法警察之設計教唆，始萌生犯意，進
    而實施犯罪構成要件之行為者而言。前者純屬偵查犯罪技巧
    之範疇，並未違反憲法對於基本人權之保障，且於公共利益
    之維護有其必要性存在，故依此所蒐集之證據資料，原則上
    非無證據能力；而後者係以引誘或教唆犯罪之不正當手段，
    使原無犯罪故意之人因而萌生犯意而實施犯罪行為，再進而
    蒐集其犯罪之證據而予以逮捕偵辦，其手段顯然違反憲法對
    於基本人權之保障，並已逾越偵查犯罪之必要程度，對於公
    共利益之維護並無意義，其因此所取得之證據資料，應不具
    有證據能力，最高法院94年度台上字第5479號判決可資參照
    。本案被告遭查獲後，因證人林瑞吉、韓文邦、甲○○、余
    明達、李聰杰、許世京、陳鴻昱、蕭健宏欲向被告購買毒品
    ，而分別撥打被告之0000000000、0000000000號行動電話，
    約定交易之地點（詳如附表二編號(二)至(九)所示），分別經上
    開證人於警詢時證述明確，又據查獲之員警簡鴻祥於原審審
    理時證稱：查獲被告後，電話0000000000、0000000000響的
    時候，我們就接起來，他們就說是要買毒品的，我們就約他
    們在軍功橋的7-11，我們都是接而已沒有打，證人都坦承是
    要過去買毒品，我們就將被告照片供證人指認，沒有說不指
    認就要移送，打電話來全部都是要買毒品等語（參原審94年
    7 月13日審判筆錄），且參諸前述證人經採尿均呈嗎啡陽性
    反應，可證證人等原即有購買毒品之意思，係經由員警以設
    計引誘之方式，而加以逮捕偵辦，而非證人原不具購買毒品
    之意思，純因員警之設計教唆，始萌生此意，揆之上開判決
    之意旨，證人於警詢之證詞仍具證據能力。故被告於原審所
    辯員警以釣魚方式逮捕證人，難以遽為被告販賣之認定云云
    ，尚屬無據。
六、又被告另因施用第一級毒品之案件，經原審法院94年度訴字
    第189號，判處有期徒刑9月確定，有該判決影本 1份在卷可
    稽。而其理由略以被告之自白、尿液經送驗有嗎啡陽性反應
    、扣案海洛因、外包裝袋、海洛因殘渣袋、塑膠藥鏟、電子
    磅秤、空分裝袋等為其論據，並同時將上開扣案物分別認定
    為違禁物、供被告施用毒品所用之物，而分別宣告沒收銷燬
    之及沒收。被告原審之辯護人以此辯稱扣案物既經上開判決
    認定係供被告施用第一級毒品海洛因之用，自不得為歧異之
    認定而為被告販賣第一級毒品之證據云云，被告亦辯稱上開
    之物係供其施用而非販賣云云。惟被告有施用第一級毒品犯
    行業經判決確定，是其所持有之第一級毒品海洛因係供其施
    用應無疑義，然被告有販賣毒品之犯行亦如前述，雖被告於
    94年10月25日原審審理時辯稱因剛買來，故有如此多包，以
    注射方式施用，一包用一次，一天用10次左右云云，若果真
    無訛，既已分裝好一次使用之量，被告何需再攜帶分裝空袋
    3 包及塑膠藥鏟？且查獲時為何無查獲供施用之注射針筒？
    被告於遭質疑後始稱因怕藥量太多，要自己調整量，查獲時
    是要去買針筒，用來摻入毒品的礦泉放在車上云云，稽其供
    述內容，可見其係砌詞圖飾，無足採信。且施用毒品與販賣
    毒品固屬二罪，然販賣毒品亦常伴隨施用毒品，是二者並非
    相悖，而係可能同時成立。是扣案物除供被告施用外，亦係
    供被告販賣與他人之犯行，扣案物仍非不得作為被告販賣第
    一級毒品之證據。次按近來政府為杜絕毒品之氾濫，對於查
    緝施用及販賣毒品之工作，無不嚴加執行，販賣毒品罪又係
    重罪，設若無利可圖，衡情一般持有毒品之人當無輕易將所
    持有之海洛因轉讓他人而甘冒於再次向他人購買時，而有被
    查獲移送法辦危險之理。且毒品海洛因，可任意分裝或增減
    其份量，而每次買賣之價量，亦隨時隨雙方關係之深淺、當
    時之資力、需求程度及對行情之認知等因素，機動的調整，
    因之販賣之利得，除經坦承犯行，或價量均臻明確外，委難
    察得實情，職是之故，縱未確切查得販賣賺取之實際差價，
    但除別有事證，足認係按同一價格轉讓，確未牟利外，尚難
    執此認非法販賣之事證有所不足，致知過坦承者難辭重典，
    飾詞否認者反得逞僥倖，而失情理之平；本件被告雖矢口否
    認有販賣毒品海洛因之犯行，使法院無從確認被告販賣可得
    之利潤。惟被告與證人謝信熹等 9人既非至親或有特殊之情
    誼關係，衡情被告當無甘冒刑罰制裁之重典僅按販入價格轉
    售而毫無利得，被告且沾染毒品海洛因之惡習業如前述，復
    於警詢時、原審法院審理時自承沒有工作（參警卷第 3頁、
    原審94年10月25日審判筆錄），自更不可能未牟利即無償交
    付證人謝信熹等 9人毒品海洛因之事，足證被告出售毒品海
    洛因顯有圖利之意圖，應堪認定。
七、稽上事證相互參核，足證被告所辯各節均係事後圖卸刑責之
    詞，不足採信。另因證人謝信熹等 9人，均係染有施用毒品
    海洛因惡習之人，衡情於其等毒癮發作時即須購毒以解其癮
    ，且可能宥於記憶、認知、隱匿犯罪、避免得罪藥頭等諸多
    因素，而甚難期待其等就購買毒品之情節為完全一致之陳述
    ，故不能以其等就購買毒品之細節，諸如時間、地點或次數
    等情一有出入，即遽認其等之供述存有重大瑕疵而全然不予
    採憑；佐以證人於檢察官前所為之供述，因檢察官原則上均
    能遵守法律規定，不致違法取供，證人較少承受警方指訴被
    告之壓力，其可信性較高等情，是於證人就購毒之時間、金
    額、或次數等情無法確切指證時，爰以最有利於被告方式認
    定之，而認被告販賣毒品與證人謝信熹等人之時間、地，次
    數、價格均如附表一編號(一)至(九)所示，亦均如前述。綜上所
    陳，本件事證明確，被告犯行堪以認定。
八、按海洛因屬毒品危害防制條例第2條第2項第 1款所稱之第一
    級毒品。核被告附表一所為，係犯毒品危害防制條例第 4條
    第 1項之販賣第一級毒品罪。又被告持有海洛因，進而販賣
    ，其持有之低度行為，為販賣之高度行為所吸收，不另論罪
    。被告先後多次販賣第一級毒品犯行，時間緊接，犯罪構成
    要件相同，顯係基於概括犯意為之，應依連續犯之規定論以
    一罪，惟因法定本刑為死刑、無期徒刑，依法不得加重，僅
    就併科罰金部分加重其刑。公訴人雖僅起訴附表一編號(一)至
    (八)之犯行，惟因附表一編號(九)部分之犯行，與業經起訴之部
    分有連續犯之裁判上一罪關係，法院自得併予審理，附此敘
    明。再被告本案每次販毒價格均為 500或1000元，數額均少
    ，合計販毒總額亦僅為2萬4千元，亦難謂多，稽此足認被告
    前於本院準備程序中所坦認之係為圖扣取其中部分毒品留供
    己施用之利而為販毒乙情應堪採信，其雖未能因此解免刑責
    ，然其因此罹犯本件法定本刑為死刑、無期徒刑之罪，認縱
    量處最輕刑度之無期徒刑，猶嫌過重，客觀上容堪憫恕，爰
    依刑法第59條規定酌減其刑。
九、原審予以論罪科刑，固非無見，惟： 1、本件向被告購毒之
    證人謝信熹、蕭健宏、陳鴻昱遭警查獲時間依序為94年 2月
    「18日凌晨零時許」、「18日10時許」、「18日11時許」，
    原判決則分別載認為94年2月「17日凌晨零時許」、「18日
    22時許」、「17日夜間」，此部分事實認定尚有違誤； 2、
    被告為警查扣之行動電話為「0000000000、0000000000號」
    2支電話，而上揭9名證人除甲○○外，其餘證人均供證係以
    該扣案2支行動電話與被告聯繫購毒事宜，原審亦僅調閱該2
    支電話之通聯紀錄，理由中就證人甲○○部分亦以所調閱其
    中之0000000000號通聯紀錄為認定依據，均未有何被告尚有
    以另支「0000000000號」行動電話為販毒工具之論證，乃事
    實則逕認被告另以「000000000 號」為販毒聯絡工具，殊屬
    失據，且與理由互為齟齬。 3、又扣案之空分裝袋、電子磅
    秤、塑膠藥鏟等物是否被告所有供販毒所用，原審未於事實
    中明白認定，亦嫌未洽。被告否認犯行執詞上訴雖非可採，
    固未指摘及此，然原判決既有上揭可議，仍屬無可維持，應
    由本院將原判決撤銷改判。爰審酌被告正值壯年，不思循合
    法正當途徑獲致財富，竟運用智慧、勞力於不法之途，為獲
    取非法利益，於明知海洛因之成癮性下，猶販售毒品圖利，
    戕害他人身心健康，對社會治安危害至鉅，且於審理時否認
    犯行，未有悔意，復衡其販賣海洛因之次數多達30次、及其
    犯罪之動機、目的、手段、販賣毒品所生之危害等一切情狀
    ，量處如主文第2項所示之刑。
十、末查： 1、被告販賣第一級毒品海洛因，共計得款2萬4千元
    （詳如附表一編號(一)至(九)所示），應依毒品危害防制條例第
    19條第 1項規定，宣告沒收之，如全部或一部不能沒收時，
    應以其財產抵償之。 2、另扣案MOTORALA手機（手機門號：
    00000000 00）、MOBILE手機（手機門號：0000000000）各1
    支，雖於被告施用第一級毒品案件認定與該案件無關，而不
    為沒收之宣告，並已發還於被告具領，分別有原審法院94年
    度訴字第189號判決影本1份、臺灣南投地方法院檢察署檢察
    官扣押（沒收）物品處分命令影本 1紙在卷可佐，然因係被
    告持以聯絡證人謝信熹等 9人販賣第一級毒品所用之物，且
    為被告所有，已詳如前述，亦無證據證明業已滅失，爰依毒
    品危害防制條例第19條第 1項規定，宣告沒收之，如全部或
    一部不能沒收時，追徵其價額或以其財產抵償之。 3、扣案
    海洛因29包合計淨重6.99公克（外包裝袋29個）、海洛因殘
    渣袋9個、空分裝袋3包、塑膠藥鏟3支、電子磅秤1個，係被
    告所有，業據被告供承在卷，且係供被告販賣第一級毒品所
    用之物，雖於原審法院94年度訴字第 189號確定判決分別宣
    告沒收銷燬之及沒收，並經執行沒收，分別有判決影本 1件
    及臺灣南投地方法院檢察署檢察官扣押（沒收）物品處分命
    令 1紙附卷可稽，然沒收物之執行完畢與沒收物之不存在，
    並非一事，因犯罪依法必須沒收之物，雖已於他確定判決諭
    知沒收，並已執行完畢，對於本案仍應宣告沒收，最高法院
    65年度第 5次刑庭庭推總會議決議意旨可資參照，是扣案海
    洛因合計淨重6.99公克、海洛因殘渣袋 9個（因無法與其內
    之海洛因析離，整體應視為毒品），應依毒品危害防制條例
    第18條第 1項前段宣告沒收銷燬之；外包裝袋29個、空分裝
    袋3包、塑膠藥鏟3支、電子磅秤 1個應依毒品危害防制條例
    第19條第 1項宣告沒收之。至另扣案之4萬6千元，被告供承
    係賣房子後賭博剩餘的金錢，又無證據證明係被告販賣第一
    級毒品所得之財物，爰不為沒收之宣告。
據上論結，應依刑事訴訟法第369條第1項前段、第364條、第299
條第1項前段，毒品危害防制條例第4條第1項、第18條第1項前段
、第19條第1項，刑法第11條、第56條、第59條，判決如主文。
本案經檢察官乙○○到庭執行職務。
中    華    民    國    95    年    4     月    27    日
      刑事第十一庭  審判長法  官  黃  梅  月
                          法  官  林  宜  民
                          法  官  林  欽  章
上列正本證明與原本無異。
如不服本判決應於收受送達後十日內向本院提出上訴書狀，其未
敘述上訴之理由者並得於提起上訴後十日內向本院補提理由書（
均須按他造當事人之人數附繕本）。
                          書記官  巫  彥  佳
中    華    民    國    95    年    4     月    28    日
附錄本案罪論科刑法條
毒品危害防制條例第4條第1項
製造、運輸、販賣第一級毒品者，處死刑或無期徒刑；處無期徒
刑者，得併科新臺幣1千萬元以下罰金。
毒品危害防制條例第18條第1項前段
查獲之第一、二級毒品及專供製造或施用第一、二級毒品之器具
，不問屬於犯人與否，均沒收銷燬之。
毒品危害防制條例第19條第1項
犯第4條至第9條、第12條、第13條或第14條第1項、第2項之罪者
，其供犯罪所用或因犯罪所得之財物，均沒收之，如全部或一部
不能沒收時，追徵其價額或以其財產抵償之。
為保全前項價額之追徵或以財產抵償，得於必要範圍內扣押其財
產。
犯第4條之罪所使用之水、陸、空交通工具沒收之。
附表一
┌───┬──────┬──────┬────────────┬─────┐
│編號  │時        間│地        點│交    易      方      式│交易次數、│
│      │            │            │                        │金額及得款│
├───┼──────┼──────┼────────────┼─────┤
│(一)    │94年2月上旬 │南投縣南投市│由謝信熹以其住處00000000│交易2次、 │
│販賣與│某日及94年2 │彰南路果菜市│23電話或其他不詳之電話撥│每次金額為│
│謝信熹│月10日某時  │場附近      │打丙○○所有0000000000號│5百元，共 │
│部分  │            │            │行動電話，約定購定購買第│計得款1千 │
│      │            │            │一級毒品海洛因之交易金額│元        │
│      │            │            │及交易之地點            │          │
├───┼──────┼──────┼────────────┼─────┤
│(二)    │94年1月初某 │南投縣南投市│由林瑞吉以公共電話或其自│交易10次，│
│販賣與│日起至94年2 │某國小前    │己之0000000000行動電話撥│每次金額1 │
│林瑞吉│月16日某時止│            │打丙○○所有0000000000號│千元，共計│
│部分  │            │            │行動電話，約定購買第一級│得款1萬元 │
│      │            │            │毒品海洛因之金額及交易之│          │
│      │            │            │地點                    │          │
├───┼──────┼──────┼────────────┼─────┤
│(三)    │94年1月間某 │南投縣南投市│由韓文邦以其所有之091634│交易5次、 │
│販賣與│日起至94年2 │中山公園    │8190號行動電話或公共電話│每次金額為│
│韓文邦│月17日14時許│            │，撥打丙○○所有00000000│5百元，共 │
│部分  │止          │            │17 號行動電話，約定購買 │計得款2千5│
│      │            │            │第一級毒品海洛因之金額及│百元      │
│      │            │            │交易之地點              │          │
├───┼──────┼──────┼────────────┼─────┤
│(四)    │94年1月間某 │南投縣南投市│由甲○○以其所有00000000│交易3次， │
│販賣與│日起        │家樂福大賣場│81號行動電話或0000000000│每次金額為│
│甲○○│            │附近        │號住處電話，撥打丙○○所│1千元，共 │
│部分  │            │            │有0000000000號行動電話，│計得款3千 │
│      │            │            │約定購買第一級毒品海洛因│元。      │
│      │            │            │之金額及交易之地點      │          │
├───┼──────┼──────┼────────────┼─────┤
│(五)    │94年1月下旬 │不詳處所    │由余明達以公共電話撥打藍│交易5次， │
│販賣與│某日起      │            │錫謀所有0000000000號行動│每次金額為│
│余明達│            │            │電話，約定購買第一級毒品│5百元，共 │
│部分  │            │            │海洛因之金額及交易之地點│計得款2千5│
│      │            │            │                        │百元      │
├───┼──────┼──────┼────────────┼─────┤
│(六)    │94年2月13日 │南投縣南投市│由李聰杰以其所有00000000│交易1次， │
│販賣與│某時        │彰南路果菜市│78號行動電話，撥打丙○○│金額為2千 │
│李聰杰│            │場附近      │所有0000000000號行動電話│元，得款2 │
│部分  │            │            │，約定購買第一級毒品海洛│千元      │
│      │            │            │因之金額及交易之地點    │          │
├───┼──────┼──────┼────────────┼─────┤
│(七)    │94年2月12日 │南投縣南投市│由許世京以其所有00000000│交易1次， │
│販賣與│20 時許     │彰南南國小前│82、0000000000行動電話或│金額為5百 │
│許世京│            │            │住處0000 000000號電話， │元，得款5 │
│部分  │            │            │撥打丙○○所有0000000000│百元      │
│      │            │            │號行動電話，約定購買第一│          │
│      │            │            │級毒品海洛因之金額及交易│          │
│      │            │            │之地點                  │          │
├───┼──────┼──────┼────────────┼─────┤
│(八)    │94年2月16日 │南投縣南投市│由陳鴻昱以其所有00000000│交易1次， │
│販賣與│某時        │軍功路某超商│98號行動電話，撥打丙○○│金額為5百 │
│陳鴻昱│            │前          │所有0000000000號行動電話│元，得款5 │
│部分  │            │            │，約定購買第一級毒品海洛│百元      │
│      │            │            │因之金額及交易之地點    │          │
├───┼──────┼──────┼────────────┼─────┤
│(九)    │94年2月間某 │南投縣南投市│由蕭健宏以公共電話或0935│交易2次， │
│販賣與│日起        │彰南路某商店│712291行動電話撥打丙○○│每次金額為│
│蕭健宏│            │附近及南投縣│所有0000000000號行動電話│1千元，共 │
│部分  │            │南投市鄉│，約定購買第一級毒品海洛│計得款2千 │
│      │            │燦坤公司附近│因之金額及交易之地點    │元        │
└───┴──────┴──────┴────────────┴─────┘                                        │            │                        │          │
附表二
查獲經過
編號(一)
謝信熹於94年2月18日凌晨零時許，撥打丙○○0000000000號行
動電話，約在南投縣南投市軍功橋前七喜超商前，欲將之前向丙
○○購買第一級毒品海洛因所欠之錢，返還予丙○○時，而為警
查獲。
編號(二)
林瑞吉於94年2月17日20時許，撥打丙○○0000000000號行動電
話，約在南投縣南投市軍功橋前七喜超商前交易第一級毒品海洛
因，而為警查獲。
編號(三)
韓文邦於94年2月18日上午11時許，撥打丙○○0000000000號行
動電話，約在南投縣南投市軍功橋前7-11便利商店前交易第一級
毒品海洛因，而為警查獲。
編號(四)
甲○○於94年2月18日凌晨2時許，撥打丙○○0000000000號行動
電話，約在南投縣南投市軍功橋前7-11便利商店前交易第一級毒
品海洛因，而為警查獲。
編號(五)
余明達於94年2月17日20時50分許，撥打丙○○0000000000號行
動電話，約在南投縣南投市軍功橋前7-11便利商店前交易第一級
毒品海洛因，而為警查獲。
編號(六)
李聰杰於94年2月17日21時30分許，撥打丙○○0000000000號行
動電話，約在南投縣南投市軍功橋前七喜超商前交易第一級毒品
海洛因，而為警查獲。
編號(七)
許世京於94年2月17日22時許，撥打丙○○0000000000號行動電
話，約在南投縣南投市軍功橋前7-11便利商店前交易第一級毒品
海洛因，而為警查獲。
編號(八)
陳鴻昱於94年2月18日上午11時許，撥打丙○○0000000000號行
動電話，約在南投縣南投市軍功橋前七喜超商前交易第一級毒品
海洛因，而為警查獲。
編號(九)
蕭健宏於94年2月18日10時許，丙○○0000000000號行動電話，
約在南投縣南投市軍功橋前七喜超商前交易第一級毒品海洛因，
而為警查獲。
                                                      Ｆ


司法院資訊處製作；財團法人民間司法改革基金會備份。
